【裁判字號】    90,交上易,37
【裁判日期】    900118
【裁判案由】    過失致死
【裁判全文】
臺灣高等法院臺南分院刑事判決                   九十年度交上易字第三七號 Ｇ
      上  訴  人
      即  被  告  甲  ○  ○
右上訴人因過失致死案件，不服臺灣臺南地方法院八十九年度交訴字第二六四號中華
民國八十九年十一月十六日第一審判決（起訴案號：臺灣臺南地方法院檢察署八十九
年度偵字第六八六三號），提起上訴，本院判決如左：
      主      文
上訴駁回。
甲○○緩刑參年。
      事      實
一、甲○○於民國八十九年一月二十六日十七時五十分許，騎乘車牌ＮＫＧ─六四六
    號重型機車，沿台南縣永康市○○路由東往西方向行駛，至該路段四四九號前時
    ，原應注意汽車行駛時，駕駛人應注意車前狀況，且依當時情況，又無不能注意
    之情形，竟疏未注意車前狀況，自後撞及牽腳踏車，未靠路邊行走之戴林杏，致
    戴林杏因腦挫傷顱內出血術後併神經衰竭，送醫延至八十九年五月二十九日死亡
    。
二、案經戴林杏之孫乙○○訴請臺灣臺南地方法院檢察署檢察官偵查起訴。
      理      由
一、上訴人即被告甲○○對於右揭時地，騎乘機車自後撞及被害人戴林杏之事實供認
    不諱，並有警製道路交通事故調查報告表、現場及車損照片九幀在卷可稽；被害
    人於案發日即送往奇美醫院作腦部手術，翌日因腦部顱內出血又動一次手術，其
    間均呈癱瘓狀態，之後於八十九年二月十九日辦理出院，因全身癱瘓需人照顧，
    經家屬送往「晉生慢性病醫院護理之家」看護，同年三月十七日又回奇美醫院作
    頭蓋骨放置還原手術，至四月十八日出院，惟尚無法行動，又送往「唪口養護之
    家」看顧，嗣至八十九年五月二十九日上午五時，不治死亡等情，有晉生慢性病
    醫院護理之家及唪口養護之家證明書暨診斷書在卷可按。被害人戴林杏確因本件
    車禍死亡，亦經檢察官督同法醫師相驗屍體屬實，製有勘驗筆錄、驗斷書、相驗
    屍體證明書附卷足憑。另據奇美醫院覆稱：被害人之死亡與本件車禍確有因果關
    係，此有該院八九奇醫字第四一五一號函在卷可稽。衡以被害人自車禍傷及腦部
    後，連續施行手術，之後就醫亦未中斷，直至死亡，其間均在醫院或養護中心醫
    療，並無其他因素介入，堪信其死亡與車禍之發生確有相當因果關係。按汽車行
    駛時，駕駛人應注意車前狀況，道路交通安全規則第九十四條第三項定有明文。
    被告於右揭時地駕駛車輛，應注意按上開規定行車，以策安全，且按當時情況，
    尚無不能注意之情形，被告竟疏於注意，以致肇事，被告之行為自有過失。且本
    件車禍經台灣省台南區車輛行車事故鑑定委員會鑑定結果，亦認定被告之行為，
    係肇事責任之主因，此有該會八十九年十月六日南鑑字第八九一一五六號鑑定意
    見書在卷可憑。本件事證明確，被告犯行洵堪認定。
二、核被告所為係犯刑法第二百七十六條第一項之過失致死罪。原審適用上開法條及
    罰金罰鍰提高標準條例第一條前段，審酌被告之品性、過失程度、犯罪所生危害
    及其他一切情狀，量處有期徒刑八月，核其認事用法均無違誤，量刑亦稱妥適。
    被告上訴意旨指摘原判決不當，為無理由，應予駁回。查被告前此未曾受有期徒
    刑以上刑之宣告，有本院被告全國前案紀錄表附卷可查，又已與被害人達成和解
    ，有和解書為憑，被告經此偵審教訓，應知警惕諒無再犯之虞，本院認所宣告之
    刑，以暫不執行為適當，併諭知緩刑三年，以勵自新。
據上論結，應依刑事訴訟法第三百六十八條，刑法七十四條第一款，判決如主文。
本案經檢察官王碧霞到庭執行職務。
中    華    民    國      九十      年      一      月      十八        日
                                  臺灣高等法院臺南分院刑事第三庭
                                      審判長法官  黃    崑    宗
                                            法官  林    勝    木
                                            法官  楊    省    三
右正本證明與原本無異。
不得上訴。
                                      法院書記官  陳    嘉    琍
中    華    民    國      九十      年      一      月     十九         日


司法院資訊處製作；財團法人民間司法改革基金會備份。
